【裁判字號】    94,簡上,784
【裁判日期】    950222
【裁判案由】    詐欺
【裁判全文】
臺灣高雄地方法院刑事判決             94年度簡上字第784號
上  訴  人
即  被  告  甲○○
上列上訴人因詐欺案件，不服本院高雄簡易庭中華民國94年8 月
5 日94年度簡字第3976號第一審簡易判決（聲請簡易判決處刑案
號：94年度偵字第12184 號、第12524 號、第12525 號），提起
上訴，本院管轄之第二審合議庭判決如下：
    主  文
原判決撤銷。
甲○○連續幫助意圖為自己不法之所有，以詐術使人將本人之物
交付，處有期徒刑陸月，如易科罰金，以參佰元折算壹日。
    事  實
一、甲○○因缺錢花用，經庚○○（未經檢察官起訴）之介紹與
    提供之自由時報廣告，得知可藉由出租其開立之金融機構帳
    戶存摺、提款卡、語音信箱及密碼以換取現金，依其為成年
    人之知識、經驗，可預見金融機構帳戶係個人理財之重要工
    具，為個人財產、信用之重要表徵，如交予他人使用，有供
    作財產犯罪用途之可能，而犯罪者取得他人存摺之目的在於
    取得贓款及掩飾犯行不易遭人追查，對於提供帳戶雖無引發
    他人萌生犯罪之確信，但仍分別以縱若前開收購帳戶之人利
    用其帳戶持以詐欺取財，亦不違背其本意之概括幫助犯意，
    連續於附表1 所示之時間、地點，以每月新臺幣（下同）30
    ,000 元 之價格，將其開立如附表1 所示之玉山銀行、高新
    銀行、第一商業銀行、郵局及臺東企業銀行帳戶之存摺、提
    款卡、語音信箱及密碼，出租提供予2 名姓名、年籍均不詳
    之成年男子及其所屬詐欺集團使用，以此方式幫助該2 名男
    子及其所屬詐欺集團為詐欺取財犯行時，方便取得贓款及掩
    飾其詐欺犯行不易遭人查緝。而該2 名男子所屬詐欺集團之
    成員於取得甲○○所出租交付之上開帳戶存摺、提款卡、語
    音信箱及密碼後，遂即共同基於意圖為自己不法所有之概括
    犯意，連續於附表2 所示之時間，分向丁○○、乙○○、丙○○、戊○○等4 人，各施以附表2 所示「假借貸、真詐財
    」之詐術，致使前開丁○○等4 人均陷於錯誤，各自將如附
    表2 所示之金額匯入以甲○○名義開立如附表1 編號1 至3
    所示之帳戶內，而丁○○、乙○○、丙○○、戊○○匯入甲○○所開立如附表1 編號1 至3 所示帳戶內之款項，旋即於
    同日由該2 名男子所屬詐欺集團成員領出而得逞。嗣因丁○○、乙○○、丙○○、戊○○等4 人發現受騙，而分別於93
    年9 月28日、同年10月6 日、同月14日、同月19日，向警方
    報案後，始循線查獲上情。
二、案經高雄縣政府警察局移送臺灣高雄地方法院檢察署檢察官
    聲請簡易判決處刑。
    理  由
壹、程序方面：
  (一)本案上訴人即被告甲○○對於證人即被害人乙○○於警詢所
    為陳述，明確表示：同意作為證據等語（見本院卷第43頁）
    ，且於言詞辯論終結前，均未聲明異議，本院審酌證人乙○○於警詢所為陳述作成時之狀況，認為適當，依刑事訴訟法
    第159 條之5 第1 項之規定，為傳聞法則之例外，應有證據
    能力。
  (二)被告否認證人即被害人丁○○、丙○○、戊○○等3 人於警
    詢所為陳述之證據能力，因上開證人業經本院傳喚到庭作證
    ，而其等3 人於本院審判期日所為證述之情節，核與其於警
    詢所為陳述相符，因而與刑事訴訟法第159 條之2 所規定：
    「被告以外之人於司法警察調查中所為之陳述，與審判中『
    不符』時，其先前之陳述具有較可信之特別情況，且為證明
    犯罪事實存否所必要者，得為證據」之要件不符，亦核無刑
    事訴訟法第159 條之3 、之4 或之5 所規定之傳聞法則例外
    之情形，本院因認證人丁○○、丙○○、戊○○等3 人於警
    詢所為之陳述，應無證據能力。
貳、實體方面：
一、訊據被告固不否認附表1 所示之帳戶均為其所申請開立，並
    於上揭時、地提供交付予2 名不詳姓名之成年男子使用等事
    實，惟矢口否認有幫助詐欺犯行，辯稱：伊將如附表1 所示
    之5 家金融機構帳戶提供交付予該2 名男子，係因委託該2
    名男子辦理現金卡，伊不知該2 名男子將其提供交付如附表
    1 編號1 至3 所示之帳戶充作向民眾詐騙之匯款工具云云（
    見本院卷第25頁、第55頁）。
二、經查：
  (一)被告因缺錢花用，經庚○○之介紹及提供之自由時報廣告，
    得知可藉由出租金融機構帳戶換取現金，遂於附表1 所示之
    時間、地點，以每月租金30,000元之價格，將上開5 家金融
    機構帳戶之存摺、提款卡、語音信箱及密碼，出租交付予該
    2 名不詳姓名之成年男子及其等所屬詐欺集團使用等情，業
    據被告迭於警詢、偵訊及本院審理時供稱：「我把帳簿及提
    款卡申請後交給二位不知姓名之男子，言明申請五本銀行、
    郵局交給他們每月租金30000 元，但是我都沒有拿到錢」、
    「我是在93年9 月23日就在玉山銀行林園分行前高雄縣林園
    鄉○○○路343 號將銀行帳簿（指玉山銀行存摺）及提款卡
    交給該二男子」、「我是在93年9 月23日就在‧‧‧高雄縣
    林園鄉○○○路372 號將銀行帳簿（指高新銀行存摺）及提
    款卡交給該二男子」、「我是在93年9 月24日就在高雄縣林
    園鄉○○路與鳳林路中將銀行帳簿（指第一商業銀行存摺）
    及提款卡交給該二男子」、「因為我是看自由時報紙廣告欄
    ，報紙廣告欄說要租存款簿，一個月可以給我三萬元，我即
    打電話，有兩個年輕人來和我聯絡，第一銀行是我原本就有
    的帳戶，另外兩個是該年輕人叫我去申請的，然後還要我申
    請銀行帳戶的語音信箱，及提款卡及密碼，申請下來後就在
    林園的王公廟前交給他，共分為三次，第一次是交付玉山銀
    行的，第二次交付第一銀行的，第三次是交付高新銀行的，
    通常都是先交付帳戶及提款卡然後語音信箱等一週後下來再
    交給他」、「93年9 月23日有1 名不詳男子接我到高雄縣林
    園鄉○○○路343 號，將我所有玉山銀行的帳戶的存摺、金
    融卡交給另1 個姓名年籍均不詳的成年男子後，同日又在高
    雄縣林園鄉○○○路372 號，將我所有高新銀行林園分行的
    帳戶存摺及金融卡交給該2 名姓名不詳的男子」等語不諱，
    核與證人庚○○證稱：伊確曾拿報紙廣告予被告看等語相符
    ，並有玉山銀行、高新銀行及第一商業銀行之客戶基本資料
    各1 份附卷可稽，而堪認定。至於被告於偵訊時就交付帳戶
    之順序，供稱：第1 次是玉山、第2 次是第一商業銀行，第
    3 次是高新銀行等語，因與其於警詢及本院審理時之供述不
    符，此部分應係被告口誤所致，關於被告交付帳戶之順序，
    自應採信被告於警詢及本院審理中之供述。
  (二)被告雖於本院審理期間，否認出租前述帳戶予該2 名不詳姓
    名之成年男子事實，另辯稱：伊因報紙廣告有刊登提供帳戶
    辦理現金卡，伊遂依廣告所留電話，與該2 名男子取得聯繫
    ，並交付如附表1 所示之5 家金融機構帳戶予該2 名男子，
    以辦理現金卡云云，不僅與其於警詢及偵查中所為之陳述，
    截然不同，而被告供稱：伊未與該2 名不詳男子約定辦理現
    金卡之報酬等語，更與一般委託他人處理事務，需支付一定
    報酬之經驗有違。況且，銀行是否核發現金卡，端視申請人
    之信用是否良好而定，與申請人是否申請開立帳戶、在何家
    金融機構申請開立帳戶，毫無關係，此為眾所周知之事項，
    以被告為成年人之生活閱歷，對此應知之甚詳，被告自無可
    能為辦理現金卡，而將其開立如附表1 所示之5 家金融機構
    帳戶之存摺，連同提款卡、密碼與語音信箱，均交付該2 名
    不詳姓名之成年男子使用，是被告前揭所辯，不足採信。而
    證人庚○○於本院，先是證稱：伊係將報紙刊登提供帳戶辦
    理現金卡之廣告，告知被告，並將報紙提供被告，但被告之
    後做什麼事，伊不清楚等語；復又證稱：伊曾聽被告將帳戶
    交予他人辦理現金卡，伊即告知被告有辦理現金卡應不會如
    此複雜，告知被告有可能被騙等語，若依證人庚○○所言，
    其將報紙交予被告後，即不清楚被告從事何事，卻又如何知
    悉被告曾將前述5 家金融機構帳戶提供交付他人使用，且證
    人庚○○曾有辦理現金卡之經驗，此據證人庚○○證述在卷
    ，對於辦理現金卡無需提供帳戶，自難諉為不知，則其對該
    報紙廣告刊登提供帳戶辦理現金卡乙節，理應感到懷疑，豈
    有可能先提供被告此種資訊，復又告知被告提供帳戶辦現金
    卡，可能受騙之理，是證人庚○○前揭所證，無非係圖免己
    身可能負擔之刑事責任，而附和被告所為之辯解，亦不足採
    。
  (三)證人即被害人丁○○、乙○○、丙○○、戊○○，先後於93
    年9 月27日、同年10月5 日、同月6 日、同月14日，遭該2
    名男子所屬詐欺集團施以附表2 所示之詐術，而各自於同日
    ，將如附表2 所示之50,000元、100,000 元、50,000元及30
    ,000 元 款項，匯入以甲○○名義開立如附表1 編號1 至3
    所示之帳戶內等情，則經證人丁○○、乙○○、丙○○、戊○○等4 人證述綦詳，並有中國農民銀行匯條回條、復華商
    業銀行自動櫃員機交易明細表、彰化銀行自動櫃員機交易明
    細表、玉山銀行綜存戶交易資料查詢單、第一商業銀行存款
    明細分類帳、高新銀行客戶歷史交易明細查詢單各1 份在卷
    可佐，足認證人丁○○、乙○○、丙○○、戊○○證述遭詐
    欺匯款至被告如附表1 編號1 至3 所示之帳戶內，應屬實情
    。而依前揭玉山銀行綜存戶交易資料查詢單、第一商業銀行
    存款明細分類帳、高新銀行客戶歷史交易明細查詢單之紀錄
    ，顯示證人丁○○、乙○○、丙○○、戊○○分別匯至被告
    開立如附表1 編號1 至3 所示之帳戶內之款項，旋即於匯款
    當日即遭人提領一空，顯見被告出租提供提供如附表1 編號
    1 至3 所示之3 家金融機構帳戶確已遭該2 名男子所屬詐欺
    集團用以充作詐騙被害人所得之匯款帳戶甚明。
  (四)按金融帳戶為個人之理財工具，而政府開放金融業申請設立
    後，金融機構大量增加，一般民眾皆可以存入最低開戶金額
    之方式自由申請開設金融帳戶，並無任何特殊之限制，因此
    一般人申請存款帳戶極為容易而便利，且得同時在不同金融
    機構申請多數存款帳戶使用，並無使用他人帳戶之必要，此
    為一般日常生活所熟知之常識，故除非充作犯罪使用，並藉
    此躲避警方追緝，一般正常使用之存款帳戶，並無向他人租
    用或購買帳戶存摺及提款卡之必要。何況，金融存款帳戶，
    攸關存戶個人財產權益之保障，專屬性甚高，衡諸常理，若
    非與本人有密切關係，不可能提供個人帳戶供他人使用，縱
    有交付個人帳戶予他人使用之特殊情形，亦必會先行瞭解他
    人使用帳戶之目的始行提供，參以坊間報章雜誌及其他新聞
    媒體，對於以簡訊通知中獎、假中獎真詐財、假借款真詐財
    或其他類似之不法犯罪集團，經常利用大量收購之他人存款
    帳戶，以隱匿其等詐欺取財犯罪之不法行徑，規避執法人員
    之查緝，並掩飾、確保因自己犯罪所得之財物，類此在社會
    上層出不窮之案件，亦多所報導及再三披露，是避免此等專
    屬性甚高之物品被不明人士利用為與財產有關之犯罪工具，
    亦應為一般生活認知所應有之認識。被告自承對承租其帳戶
    之2 名成年男子之真實姓名及相關背景，一無所悉，以被告
    為成年人之智識、經驗，自應對該2 名男子得如附表1 編號
    1 至3 所示帳戶之目的，可能供作詐欺取財使用，有所預見
    ，竟仍將其開立如附表1 編號1 至3 所示之帳戶存摺、提款
    卡、語音信箱及密碼提供予該2 名男子及其所屬詐欺集團使
    用，縱無證據證明被告明知該2 名男子及其所屬詐欺集團之
    態樣（按有可能係供詐欺、或擄車勒贖之用），然就該詐欺
    集團嗣後將其提供如附表1 編號1 至3 所示之帳戶供作詐欺
    取財之用，並藉以方便取得贓款及掩飾其詐欺犯行不易遭人
    查緝，顯不違反被告之本意，被告自有幫助該詐欺集團詐欺
    取財之未必故意。
  (五)綜上所述，本案事證已臻明確，被告所辯各節均不足採，被
    告上揭幫助詐欺取財犯行，洵堪認定，應予依法論科。
三、按刑法上之幫助犯，係對於犯罪與正犯有共同之認識，而以
    幫助之意思，對於正犯資以助力，而未參與實施犯罪之行為
    者而言；是以，如未參與實施犯罪構成要件之行為，且係出
    於幫助之意思提供助力，即屬幫助犯，而非共同正犯。本案
    被告雖提供如附表1 編號1 至3 所示之3 家金融機構帳戶供
    詐欺集團詐欺取財使用，然被告並未參與實施詐術之行為，
    亦無證據證明被告參與實施詐欺取財犯行之構成要件行為，
    是被告提供如附表1 編號1 至3 所示之3 家金融機構帳戶之
    行為，僅係參與詐欺取財構成要件以外之行為，自應論以幫
    助犯，而非共同正犯，是核被告所為，係犯刑法第30條第1
    項、第339 條第1 項之幫助詐欺取財罪。次按，連續幫助與
    幫助連續為不同之犯罪態樣，如基於概括犯意，多次幫助他
    人犯罪，為連續幫助，該幫助者有多次犯罪行為；如以一幫
    助行為，幫助他人連續犯罪，則為幫助連續，就幫助犯而言
    ，僅有一次犯罪行（最高法院87年度臺上字第3865號判決參
    照）。被告交付如附表1 編號1 至3 所示之3 家金融機構之
    帳戶，時間與地點均非相同，顯非同時、同地交付，而係先
    後3 次提供交付，因均時間緊接，且所犯罪名相同，堪認係
    出於概括之犯意為之，而為連續犯，應依刑法第56條之規定
    以一罪論，並加重其刑。被告於93年9 月24日，在高雄縣林
    園鄉○○路與鳳林路王公廟前，除提供交付如附表1 編號3
    所示之帳戶外，尚提供交付如附表1 編號4 至5 所示之帳戶
    予該2 名男子，固據被告自承在卷。惟無證據顯示被告提供
    如附表1 編號4 至5 所示之帳戶曾供該2 名男子所屬詐欺集
    團用以充作向被害人詐騙匯款之用，而無正犯行為之存在，
    自難逕認被告提供如附表1 編號4 至5 所示之金融機構帳戶
    之行為，亦構成幫助詐欺罪。且聲請簡易判決處刑犯罪事實
    欄，除記載被告提供如附表1 編號4 至5 所示之金融機構帳
    戶之行為，尚註記「（未經警查獲作為人頭帳戶）」等字樣
    ，並未認定被提供如附表1 編號4 至5 所示帳戶之行為與被
    害人遭詐欺取財間具有直接之因果關係，而僅屬單純之事實
    描述，本院自無庸就此部分為不另為無罪之諭知，亦此敘明
    。被告幫助他人犯前開詐欺取財罪，爰依刑法第30條第2 項
    之規定，按正犯之刑減輕之，並與前開加重部分，先加後減
    之。
四、原審認被告罪證明確，予以論罪科刑，固非無見，惟查：(1)
    被告提供交付如附表1 編號1 至3 所示帳戶之時間、地點，
    各不相同，而附表1 編號4 至5 所示之帳戶，雖與附表1 編
    號3 所示之帳戶，在同一時、地提供交付，惟因被告提供交
    付附表1 編號4 至5 所示之帳戶之行為，並不構成犯罪，亦
    非檢察官聲請簡易判決處刑之範圍，已如前述，因而被告提
    供帳戶之行為，應無構成想像競合犯之餘地，原審認被告以
    一販售行為，分次交付玉山銀行、高新銀行、第一銀行、郵
    局及臺東企業銀行帳戶之存摺、提款卡，為想像競合犯，容
    有誤會，且原審於「事實及理由」第二段認定被告提供多數
    帳戶之行為構成想像競合犯，據上論斷欄卻未引用刑法第55
    條，亦有未合。(2)檢察官聲請簡易判決處刑書「犯罪事實欄
    」係記載被告「基於幫助他人以詐欺取財之概括犯意」，「
    證據並所犯法條欄」亦記載「被告先後二次（應係三次之誤
    繕）販賣帳戶之行為，時間緊接，構成要件相同，顯係基於
    概括犯意反覆為之，為連續犯，請依刑法第56條規定加重其
    刑」等語，顯示聲請簡易判決處刑書記載之犯罪事實，係被
    告數次提供帳戶而數次幫助他人詐欺取財之事實，原審引用
    檢察官聲請簡易判決處刑書之犯罪事實，然於主文、理由、
    據上論斷欄均未認定被告數次提供帳戶之行為構成連續犯，
    顯有主文、事實、理由矛盾之瑕疵。(3)被告雖於警詢及偵查
    中供承將附表1 所示之帳戶出租提供予該2 名男子之事實，
    惟因否認明知或預見收受帳戶之人可能將其提供之帳戶，用
    以充作向被害人詐騙款項之匯款帳戶，顯係辯稱其無幫助詐
    欺之故意，而未坦承犯行，原審認被告坦承犯罪，亦有誤會
    。被告上訴意旨猶執前詞，為上開辯解，雖無理由，惟原判
    決既有前述可議之處，爰由本院予以撤銷改判。按依刑事訴
    訟法第370 條之規定，由被告上訴者，第二審法院固不得諭
    知較重之刑，但原審判決適用法條不當而撤銷者，則不在此
    限。被告先後3 次提供帳戶之行為，原審因適用法條不當，
    而漏未依連續犯之規定，加重其刑，而由本院撤銷改判，參
    照前揭法條意旨，雖係被告提起本件上訴，應無不利益變更
    禁止原則之適用。審酌被告犯罪動機，雖僅在圖得微薄小利
    ，本身並未實際參與詐欺取財犯行，然其先後提供如附表1
    編號1 至3 所示之3 家金融機構帳戶供不法集團使用，不僅
    造成執法機關不易查緝犯罪行為人，嚴重危害社會治安，助
    長社會犯罪風氣，更造成被害人求償上之困難，其提供附表
    1 編號1 至3 所示之金融機構帳戶幫助詐欺集團詐騙民眾之
    金額共計230,000 元，且被告犯後飾詞卸責，顯無悔改之意
    等一切情狀，量處如主文所示之刑，併諭知易科罰金之折算
    標準，以資懲儆。
據上論斷，應依刑事訴訟法第455 條之1 第1 項、第3 項、第36
9 條第1 項前段、第364 條、第299 條第1 項前段，刑法第56條
、第30條第1 項前段、第2 項、第339 條第1 項、第41條第1 項
前段，罰金罰鍰提高標準條例第1 項前段、第2 條，判決如主文
。
本案經檢察官己○○到庭執行職務。
中    華    民    國    95    年    2     月    22    日
                  刑事第十庭  審判長法  官  徐美麗
                                    法  官  莊珮吟
                                    法  官  高增泓
以上正本證明與原本無異。
不得上訴。
中    華    民    國    95    年    2     月    22    日
                                    書記官  林慧芬
附錄本案論罪科刑法條全文：
刑法第30條
幫助他人犯罪者，為從犯。雖他人不知幫助之情者，亦同。
從犯之處罰，得按正犯之刑減輕之。
刑法第339條
意圖為自己或第三人不法之所有，以詐術使人將本人或第三人之
物交付者，處5 年以下有期徒刑、拘役或科或併科1 千元以下罰
金。
以前項方法得財產上不法之利益或使第三人得之者，亦同。
前二項之未遂犯罰之。
附表1：甲○○出售之帳戶。
 ┌─┬───┬───────┬───────┬──────┐
 │編│戶  名│ 金融機構帳戶 │交付帳戶時間  │出售對象及金│
 │號│      │ 帳        號 │及地點        │額（新台幣）│
 ├─┼───┼───────┼───────┼──────┤
 │1 │甲○○│玉山銀行      │93年9 月23日  │以每月新臺幣│
 │  │      │0000000000000 │高雄縣林園鄉林│3 萬元之價格│
 │  │      │號            │園北路372 號  │，出租交付予│
 ├─┼───┼───────┼───────┤2 名姓名、年│
 │2 │甲○○│高新銀行      │93年9 月23日  │籍均不詳之成│
 │  │      │000000000000號│高雄縣林園鄉林│年男子。    │
 │  │      │              │園北路343 號  │            │
 ├─┼───┼───────┼───────┤            │
 │3 │甲○○│第一商業銀行  │93年9 月24日  │            │
 │  │      │00000000000000│高雄縣林園鄉王│            │
 │  │      │號            │公路與鳳林路王│            │
 │  │      │              │公廟前        │            │
 ├─┼───┼───────┼───────┤            │
 │4 │甲○○│郵局          │93年9 月24日  │            │
 │  │      │（帳號不詳）  │高雄縣林園鄉王│            │
 │  │      │              │公路與鳳林路王│            │
 │  │      │              │公廟前        │            │
 ├─┼───┼───────┼───────┤            │
 │5 │甲○○│臺東企業銀行  │93年9 月24日  │            │
 │  │      │（帳號不詳）  │高雄縣林園鄉王│            │
 │  │      │              │公路與鳳林路王│            │
 │  │      │              │公廟前        │            │
 └─┴───┴───────┴───────┴──────┘
附表2：
 ┌──┬─────┬───────────────┬─────────┐
 │編號│  時  間  │  方                    式    │詐騙金額（新台幣）│
 ├──┼─────┼───────────────┼─────────┤
 │1   │93年9 月27│該2 名不詳姓名之成年男子所屬詐│50,000元。        │
 │    │日13時許  │欺集團某成員，撥打電話向丁○○│                  │
 │    │          │佯稱：亟需用錢，請借款10萬元，│                  │
 │    │          │並匯款至指定帳戶云云，致使翁錦│                  │
 │    │          │珠誤信係其大伯「羅明洲」向其借│                  │
 │    │          │款，而陷於錯誤，因僅有5 萬元，│                  │
 │    │          │而匯款5 萬元至甲○○提供如附表│                  │
 │    │          │1 編號1 所示之玉山銀行帳戶（帳│                  │
 │    │          │號:0000000000000 號）。       │                  │
 ├──┼─────┼───────────────┼─────────┤
 │2   │93年10月5 │該2 名不詳姓名之成年男子所屬詐│100,000元。       │
 │    │日10時許  │欺集團某成員，撥打電話向乙○○│                  │
 │    │          │佯稱：係其友人，亟需借用10萬元│                  │
 │    │          │，請匯款至指定帳戶云云，致使周│                  │
 │    │          │朝鵬誤信為真，而陷於錯誤，操作│                  │
 │    │          │自動櫃員機先後匯款2 筆各5 萬元│                  │
 │    │          │，共計10萬元款項至甲○○提供如│                  │
 │    │          │附表1 編號3 所示第一商業銀行帳│                  │
 │    │          │戶（帳號:00000000000000 號）。│                  │
 ├──┼─────┼───────────────┼─────────┤
 │3   │93年10月6 │該不詳姓名之成年男子所屬詐欺集│50,000元。        │
 │    │日某時許  │團某成員偽以丙○○友人名義，撥│                  │
 │    │          │打電話向丙○○佯稱：需向其借款│                  │
 │    │          │5 萬元，請匯款至指定帳戶云云，│                  │
 │    │          │致使丙○○誤信係其綽號「河馬」│                  │
 │    │          │之友人向其借款，而陷於錯誤，匯│                  │
 │    │          │款5 萬元至甲○○提供如附表1編 │                  │
 │    │          │號3 所示第一商業銀行帳戶（帳號│                  │
 │    │          │:00000000000000 號）。        │                  │
 ├──┼─────┼───────────────┼─────────┤
 │4   │93年10月14│該不詳姓名之成年男子所屬詐欺集│30,000元。        │
 │    │日12時許  │團某成員，撥打電話向戊○○佯稱│                  │
 │    │          │：因伊先生玩股票輸錢，又有小孩│                  │
 │    │          │需撫養，生活困苦，需借款3 萬元│                  │
 │    │          │週轉云云，致使丙○○誤信係其大│                  │
 │    │          │學同學「林惠珠」向其借款，而陷│                  │
 │    │          │於錯誤，匯款3 萬元至甲○○提供│                  │
 │    │          │如附表1 編號2 所示高新銀行帳戶│                  │
 │    │          │（帳號：000000000000號）。    │                  │
 └──┴─────┴───────────────┴─────────┘


司法院資訊處製作；財團法人民間司法改革基金會備份。
